【裁判字號】    97,易,570
【裁判日期】    971230
【裁判案由】    詐欺等
【裁判全文】
臺灣宜蘭地方法院刑事判決               97年度易字第570號
公  訴  人  臺灣宜蘭地方法院檢察署檢察官
被      告  丁○○
            戊○○
上列被告因背信等案件，經檢察官提起公訴（97年度偵字第324號
），本院判決如下：
    主       文
丁○○共同犯背信罪，共陸罪，各處有期徒刑陸月，均各減刑為
有期徒刑參月。應執行有期徒刑壹年肆月。緩刑肆年。
戊○○共同犯背信罪，共陸罪，各處有期徒刑陸月，均各減刑為
有期徒刑參月；又犯詐欺取財罪，處有期徒刑捌月。應執行有期
徒刑壹年拾月。
    犯 罪 事 實
一、丁○○係址設宜蘭縣壯圍鄉○○路○段47 號「大駿通運股份
    有限公司」（以下簡稱：大駿公司）、壯圍鄉○○路○ 段49
    號1 樓「大驛通運有限公司」（以下簡稱：大驛公司）之登
    記負責人；其妻戊○○係址設壯圍鄉○○路○段47號1樓「大
    騰通運有限公司」（以下簡稱：大騰公司）之登記負責人，
    丁○○負責上開3公司之業務，戊○○則負責3公司之財務，
    夫妻2人共同經營上開3公司，提供個人曳引車及半拖車所有
    人登記營業（即所謂靠行），並受託保管靠行司機之車籍資
    料，均係為他人處理事務之人，其2 人知悉如附表所示之車
    輛雖信託登記於大駿、大驛及大騰公司名下，然係靠行司機
    甲○○、己○○、子○○、癸○○、丙○○、丑○○購買所
    有，大駿、大驛及大騰公司非該等車輛之所有權人，無擅自
    處分之權限，竟因資金週轉不靈，意圖為大駿、大驛、大騰
    公司不法之利益，利用保管前開司機車籍證件之機會，未經
    上開司機之同意，於附表所示之時間，將附表所示之車輛以
    動產抵押之方式向附表所示之租賃公司貸得款項供公司運用
    ，而違背其2人應善盡保管車籍資料之任務，嗣於96年7月間
    ，因已無資力，未能按期向附表所示之租賃公司繳納貸款，
    甲○○等人因恐租賃公司行使動產抵押拍賣車輛，遂自行繳
    納貸款或處分車輛，致生損害於甲○○、己○○、子○○、
    癸○○、丙○○、丑○○之財產。
二、丁○○、戊○○於96年4月20 日代表大驛公司出售車號918-
    GQ 曳引車及車號M3-51半拖車予靠行司機庚○○，雙方約定
    買賣價金共為195萬元，由庚○○先支付5萬元訂金，餘款則
    以每張面額6萬2,700元之支票共36張，分36期償還。因庚○○尚未申請支票，遂以其妻辛○○之支票支付，惟辛○○支
    票張數不足，遂先開立面額6萬2,700元之支票12張，尾款則
    開立面額150萬元之支票1張作為保證之用，待庚○○之支票
    帳戶申辦完成後，再由庚○○開立面額6萬2,700元之支票24
    張，換回上開辛○○開立之面額150萬元支票1張。嗣於96年
    6 月間，庚○○申辦臺灣土地銀行蘇澳分行支票帳戶完成後
    ，即開立面額6 萬2,700元之支票24張，欲換回前開面額150
    萬元之支票，詎戊○○竟基於意圖為自己不法所有之犯意，
    明知上開面額150 萬元之支票已持向不知情之藍聰敏借款擔
    保，竟佯稱該150 萬元支票係交付與車貸公司，須先拿取庚○○開立之面額6萬2,700元支票24張，再持向車貸公司換票
    ，數日後即歸還等不實訊息，致庚○○陷於錯誤，而交付以
    庚○○名義開立之面額6萬2,700元支票24張予戊○○，戊○○再將該24張支票持向他人借款擔保。嗣於96年7月25 日，
    藍聰敏持庚○○與辛○○名義之支票向庚○○追討票款，庚○○始知受騙。
三、案經癸○○訴請及法務部調查局宜蘭縣調查站移請臺灣宜蘭
    地方法院檢察署檢察官偵查起訴。
    理       由
一、認定犯罪事實所憑之證據及理由：
（一）犯罪事實一附表編號1 部份：訊據被告丁○○、戊○○對
      附表編號1之犯罪事實均坦承不諱（本院卷第27 頁、他字
      814卷第50、91、194頁、他字596卷第182、192、201頁）
      ，核與證人即合約書上之連帶保證人林國棟（他字814 卷
      第137-139 、195頁）、被害人甲○○、乙○○（他字814
      卷第194頁以下、他字596卷一第100-103、173-174頁）、
      合迪公司業務朱淑如（他字814卷第189、256 頁背面）、
      大駿公司職員王美華（他字596卷一第136、139、155、15
      7之1頁）所述情節大致相符，復有大駿、大驛、大騰公司
      申登資料、董監事、營業登記項目、退票記錄等查詢結果
      （警卷第5-21頁）、動產抵押契約書、合迪公司重車靠行
      分期案件批覆書、動產擔保交易動產抵押設定登記申請書
      、買賣合約書、國內匯款申請書（他字814卷第65-69頁）
      、汽車買賣合約書（他字596卷一第104-106頁）等書證在
      卷可參，足認被告2人此部分犯行明確，應依法論科。
（二）犯罪事實一附表編號2 部分：訊據被告丁○○、戊○○固
      坦認：伊等共同經營大駿、大驛及大騰公司，於附表編號
      2之時間，未經己○○、子○○之同意，以己○○之440-G
      X及子○○之137- HE曳引車向華開公司辦理動產擔保等情
      （本院卷第29 頁），核與證人即被害人己○○（他字814
      卷第204頁）、華開公司業務陳拓金（他字814卷第261 背
      面-262頁）及大駿公司職員王美華（他字596卷一第136、
      139-140、155、157之1頁）所述情節大致相符，復有玉山
      銀行匯款回條、動產抵押契約書、動產擔保交易動產抵押
      設定登記申請書（他字814卷第81-83頁）等書證在卷可參
      ，足認被告二人此部分陳述與事實相符。惟被告2 人矢口
      否認有何背信罪嫌，辯稱：因為司機黃世欽要買KS-180中
      古車，所以向華開公司辦貸款，但中古車無法貸那麼多，
      還需要2 輛中古車一起設定抵押，所以才沒有經過己○○
      、子○○的同意，把440-GX、137-HE號曳引車拿去抵押，
      因為是黃世欽向伊買車，所以貸得的金錢是公司在使用，
      伊等只是為作業上之方便，非為自己之利益，亦非故意損
      害他人之利益云云（他字814卷第54、204頁、本院卷第27
      、29頁），然被告丁○○於警詢時已坦認稱：靠行車輛的
      貸款當然是要經過車主的同意，伊本來反對將靠行車輛拿
      來貸款，因為會侵害他人之權利，伊夫妻都知道，私下拿
      靠行司機所有的車輛去貸款是不對的等語（他字 814卷第
      88、89頁），顯見被告丁○○、戊○○知悉其等未經車主
      之同意，擅自將他人所有之車輛設定動產抵押，有肇致車
      主背負債務，並於車主無力償還時，車輛遭拍賣處分之風
      險，生損害車主權利之虞，竟仍為上開行為，所辯：無損
      害他人利益之意圖云云顯不可採。又證人即黃世欽於警詢
      時稱：伊靠行到大駿公司換購車頭時，需要補 100萬元的
      差額，所以透過大駿公司向華開公司貸款100 萬元，伊總
      共開30張票給華開公司，每張面額4萬8,000元，總額為14
      4萬元，作為分期償還100萬元之車貸，伊是到大駿公司倒
      閉後，才知道丁○○以另外2部車頭搭配伊的 KS-180辦理
      貸款，伊知道KS-180的年份是1989，一定貸不到 120萬元
      ，所以以自己的房屋抵押，沒想到丁○○是以3 部車聯貸
      的方式處理等語（他字814卷第148-149、152 頁），可知
      被告2人明知KS-180號曳引車無法貸得120萬元之貸款，竟
      為使黃世欽順利靠行於大駿公司，並與大駿公司完成KS-1
      80號車輛之買賣，以賺取靠行費用及取得出售曳引車之買
      賣價金，而為上開行為，猶辯稱：無圖謀自己利益云云，
      亦不可採，其 2人未善盡保管己○○、子○○車籍資料之
      任務，任意處分己○○、子○○之前開車輛，致己○○、
      子○○背負返還貸款之民事責任，犯行明確，應依法論科
      。
（三）犯罪事實一附表編號3 部分：訊據被告丁○○、戊○○固
      坦認：伊等共同經營大駿、大驛及大騰公司，於附表編號
      3之時間，未經己○○之同意，以己○○之2M-59號半拖車
      向合迪公司辦理動產擔保等情（本院卷第29 頁、他字814
      卷第204 頁），核與證人即被害人己○○（他字814卷第2
      04 頁）、合迪公司業務朱淑如（他字814卷第189、256頁
      背面）、大駿公司職員王美華（他字596卷一第136頁）所
      述情節大致相符，復有合迪公司重車靠行分期案件批覆書
      、動產擔保交易動產抵押設定登記申請書、動產抵押契約
      書、買賣合約書、交易明細表（他字814卷第75-79頁）附
      卷可稽，足認被告二人此部分陳述與事實相符。惟被告 2
      人矢口否認有何背信罪嫌，辯稱：因為司機林志豪要買17
      6-AK中古車，但中古車無法貸那麼多，貸款公司要求要有
      附屬品，所以才沒有經過己○○的同意，把己○○的2M-5
      9 號半拖車拿去抵押，貸得的款項就是林志豪支付伊的買
      賣價金，伊等只是為作業上之方便，非為自己之利益，亦
      非故意損害他人之利益云云（本院卷第27、29頁），然被
      告丁○○於警詢時陳稱：靠行車輛的貸款當然是要經過車
      主的同意，伊本來反對將靠行車輛拿來貸款，因為會侵害
      他人之權利，但到了96年春節前後，公司實在無法周轉，
      才會為編號4之行為等語，至於編號3的部分，因為176-AK
      車頭需配合車斗才能辦理貸款，伊認為公司小姐找不到適
      合的車斗，所以就借用 2M-59車斗，配成整套，目的就是
      為了完成核貸及撥款，所得款項作為公司周轉之用，伊夫
      妻都知道，私下拿靠行司機所有的車輛去貸款是不對的等
      語（他字814 卷第88、89頁、第92頁背面、93頁），顯見
      被告丁○○、戊○○知悉其等未經車主之同意，擅自將他
      人所有之車輛設定動產抵押，有肇致車主背負債務，並於
      車主無力償還時，車輛遭拍賣處分之風險，生損害車主權
      利之虞，竟仍為上開行為，所辯：無損害他人利益之意圖
      云云顯不可採。又被告2 人明知176-AK號曳引車無法貸得
      90萬元之貸款，竟為使林志豪順利靠行於大駿公司，並與
      大駿公司完成176-AK號車輛之買賣，以賺取靠行費用及取
      得出售曳引車之買賣價金，而為上開行為，猶辯稱：無圖
      謀自己利益云云，亦不可採，其 2人未善盡保管己○○車
      籍資料之任務，任意處分己○○之前開車輛，致己○○背
      負返還貸款之民事責任，背信犯行明確，應依法論科。
（四）犯罪事實一附表編號4 部分：訊據被告丁○○、戊○○對
      附表編號4 之犯罪事實均坦承不諱（本院卷第27頁、他字
      814卷第48、89、200頁、他字596卷一第182、192、201頁
      ），核與證人即合約書上之連帶保證人黃盛年（他字 814
      卷第123-125頁）、被害人癸○○、壬○○○（他字814卷
      第199 頁背面）、大眾公司襄理呂浤嘉（他字814卷第252
      -253頁）、大駿公司職員王美華（他字596卷一第136、13
      9、155、157之1頁）所述情節大致相符，復有大駿、大驛
      、大騰公司申登資料、董監事、營業登記項目、退票記錄
      等查詢結果（警卷第5-21頁）、動產抵押契約書（他字81
      4卷第58-59頁）、大眾公司車輛分期付款審查批覆書、國
      內匯款申請書、撥款通知書（他字814卷第60-61頁）等書
      證在卷可參，足認被告2 人此背信犯行明確，應依法論科
      。
（五）犯罪事實一附表編號5 部分：訊據被告丁○○、戊○○固
      坦認：伊等共同經營大駿、大驛及大騰公司，於附表編號
      5之時間，未經丙○○之同意，以丙○○之MT-929 號曳引
      車向華開公司辦理動產擔保等情（本院卷第29頁、他字81
      4卷第228頁），核與證人即被害人丙○○（他字814卷第2
      28頁）、華開公司業務陳拓金（他字814卷第261背面-262
      頁）、大駿公司職員王美華（他字596卷一第136頁）所述
      情節大致相符，復有動產抵押契約書、動產擔保交易動產
      抵押設定登記申請書、匯款憑條（警卷第38-41 頁）等書
      證在卷可參，足認被告二人此部分陳述與事實相符。惟被
      告2 人矢口否認有何背信罪嫌，辯稱：本件情形和己○○
      相近，當時是有一位叫「文龍」的司機要買車貸款，因為
      「文龍」的車是中古車，還要找其他的中古車搭配一起設
      定動產擔保，所以才會未經丙○○的同意，以丙○○的車
      子設定擔保，伊等只是為作業上之方便，非為自己之利益
      ，亦非故意損害他人之利益云云（本院卷第27、29頁、他
      字814卷第228頁），然被告丁○○於警詢時已坦認稱：靠
      行車輛的貸款當然是要經過車主的同意，伊本來反對將靠
      行車輛拿來貸款，因為會侵害他人之權利，伊夫妻都知道
      ，私下拿靠行司機所有的車輛去貸款是不對的等語（他字
      814卷第88、89 頁），顯見被告丁○○、戊○○知悉其等
      未經車主之同意，擅自將他人所有之車輛設定動產抵押，
      有肇致車主背負債務，並於車主無力償還時，車輛遭拍賣
      處分之風險，生損害車主權利之虞，竟仍為上開行為，所
      辯：無損害他人利益之意圖云云顯不可採。又被告2 人明
      知「文龍」之KW-660及M2-68 號車輛不足以擔保欲貸款之
      額度，竟為使「文龍」順利靠行於大駿公司，並與大駿公
      司完成KW-660及M2-68 號車輛之買賣，以賺取靠行費用及
      取得出售曳引車之買賣價金，而為上開行為，猶辯稱：無
      圖謀自己利益云云，亦不可採，其2 人未善盡保管丙○○
      車籍資料之任務，任意處分丙○○之前開車輛，致丙○○
      背負返還貸款之民事責任，犯行明確，應依法論科。
（六）犯罪事實一附表編號6 部分：訊據被告丁○○、戊○○固
      坦認：伊等共同經營大駿、大驛及大騰公司，於附表編號
      6之時間，以丑○○之 KS-780號曳引車向大眾公司辦理動
      產擔保等情（本院卷第29頁），核與證人即被害人丑○○
      （他字814卷第267頁背面）、大駿公司職員王美華（他字
      596卷一第136、155 頁）所述情節大致相符，復有動產抵
      押契約書、動產擔保交易動產抵押設定登記申請書（他字
      596卷二第190-191頁）等書證附卷可考，足認被告二人此
      部分陳述與事實相符。惟被告2 人矢口否認有何背信罪嫌
      ，辯稱：本件是丑○○自己要貸款30萬元，車子貸款一定
      要動產擔保，所以丑○○的KS-780和蔡東佑的875-GQ一起
      去貸款，30萬元的部分丑○○拿走了，伊等只是為作業上
      之方便，非為自己之利益，亦非故意損害他人之利益云云
      （本院卷第27、29頁），然證人即被害人丑○○於偵查中
      證稱：伊於92、93年間以舊車向大駿公司換KS-780號車頭
      ，伊還要再給車行55萬元，於94、95年間還清，跟公司換
      車時有向監理站查詢，當時車子並沒有設定動產抵押，是
      後來公司倒閉後才發現車子已經被設定了，伊車子被大眾
      公司牽走了，大眾公司表示伊車輛是用來擔保另一部新車
      借款，如果要把車牽回來就必須負擔全部貨款，這樣伊不
      划算等語（他字814卷第267頁背面），顯見證人丑○○並
      未知悉其KS-780號曳引車係用以擔保他車，況被告戊○○
      於本院訊問時坦認稱：丑○○只知道貸了30萬元，不知道
      伊貸了295萬多元等語（本院卷第52 頁），則證人丑○○
      因被告2 人之行為，背負其知悉範圍外之債務，並於無力
      全數償還時，受有遭大眾公司拍賣處分車輛之風險，被告
      2 人知悉有此風險，猶辯稱：無損害他人利益之意圖云云
      ，顯不可採。被告2 人受丑○○之託為之辦理貸款，竟逾
      越委託範圍，為超額之貸款，致丑○○背負返還鉅額貸款
      之民事責任，被告2人犯行已臻明確，應依法論科。
（七）犯罪事實二部分：訊據被告戊○○固坦認：庚○○以 195
      萬元向大驛公司購買918-GQ、M3-51 號車輛，庚○○先支
      付5萬元訂金，餘款以其妻辛○○之名義開立每張面額6萬
      2,700元之支票12張及面額150萬元之支票1張，其中150萬
      元支票係作為保證之用，待庚○○支票帳戶申辦完成後，
      再由庚○○開立面額6萬2,700元支票24張交與伊換回上開
      辛○○開立之面額150萬元支票1 張，嗣庚○○開立面額6
      萬2,700元支票24張欲換回上開150萬元支票時，伊已將15
      0 萬支票交予藍聰敏，當時伊沒有告知庚○○票已經交給
      藍聰敏，只表示待換票後即歸還150 萬元支票，並收受庚○○開立之面額6萬2,700元支票24張，事後又將此24張支
      票交與藍聰敏，迄今尚未將面額150 萬元之支票歸還庚○○等情（本院卷第29頁、他字814卷第225-227頁），核與
      證人即被害人庚○○（他字596卷一第67-69頁）、辛○○
      （他字596卷一第162-165頁、他字814卷第246-247頁）、
      大駿公司職員王美華（他字596卷一第138、157之1頁）述
      情節大致相符（他字596卷第67-69頁），復有汽車買賣合
      約書1份在卷可參（他字596卷一第71頁），堪認被告戊○○上開坦認部分確屬實在。惟被告戊○○矢口否認有何詐
      欺犯行，辯稱：伊不知道這樣的行為是詐欺，無詐欺之犯
      意云云，然證人庚○○、辛○○於96年8月8日偵查中證稱
      ：伊等總共開了37張票給被告戊○○，其中13張是辛○○
      的名義，13張中有12張票是每月1張到期，餘 1張150萬元
      支票是作為擔保將來換庚○○的票，後來伊等拿庚○○名
      義之支票24張去換票時，被告戊○○表示，150 萬元的票
      在車貸公司，暫時無法歸還，等向車貸公司領回後再通知
      伊等，伊等就將庚○○名義之支票24張交與戊○○，後來
      藍聰敏打電話來向伊等表示，伊等之支票有35張在藍聰敏
      那，其中包括150萬元那張，藍聰敏要伊等支付140多萬元
      即可換可支票，這時才知道支票已經流到外面，當初支付
      支票主觀上認為是要付銀行的分期款，不知道票會流出去
      等語（他字596卷一第162-165頁）；證人辛○○於97 年4
      月9 日偵查中再證稱：當時伊和庚○○一起去找被告換票
      ，丁○○和庚○○在外面談話，由伊和戊○○談換票的事
      ，戊○○當時表示，150 萬元的票在車貸公司那，如果戊○○是將150 萬元的票流出去，伊不會將庚○○的24張票
      再交給戊○○，即便戊○○說可以用庚○○的24張票換回
      150 萬元的票，伊也不會同意，因為擔心票拿不回來，票
      到現在都還沒拿回來等語（他字814卷第246-247頁）；被
      告戊○○於本院準備程序中亦坦認稱：辛○○ 150萬元的
      支票是用來擔保庚○○日後來換票的，但因為伊之前曾以
      自己的票向藍聰敏借款，所以拿辛○○的150 萬元支票去
      抵押，陳正得並沒有同意伊使用這張支票等語（本院卷第
      28頁）；於本院訊問時亦稱：該150 萬元支票是貸款的保
      證，不能拿出去使用等語（本院卷第53頁），是被告戊○○知悉該150 萬元支票僅係用以擔保庚○○日後前來換票
      之用，不得任意處分，竟為自身債務之周轉，將該150 萬
      支票交與藍聰敏，其既已將150 萬元支票交與藍聰敏，卻
      又謊稱支票在車貸公司處，致庚○○誤以為只要將24張面
      額6萬2,700元支票交與被告戊○○，被告戊○○即得向車
      貸公司取回150萬元支票，而將面額 6萬2,700元支票24張
      交與被告戊○○，被告戊○○以不實資訊致庚○○陷於錯
      誤，庚○○不僅未取回150 萬元支票，更將面額6萬2,700
      元支票24張交與被告戊○○，被告戊○○因其不實陳述，
      獲得庚○○開立之支票24張，其詐欺犯行甚屬明確，辯稱
      ：不知情云云均不可採，應依法論科。
二、論罪科刑之理由：
    被告丁○○、戊○○係大騰、大驛、大駿公司之實際負責人
    ，受甲○○、己○○、子○○、癸○○、丙○○、丑○○之
    委任，負責保管上開人等所有如附表所示車輛之車籍證件，
    係為甲○○、己○○、子○○、癸○○、丙○○、丑○○處
    理事務之人，核被告2人所為係犯刑法第342條第1 項之背信
    罪，被告戊○○另犯有刑法第339條第1項之詐欺取財罪。被
    告2人就附表編號1至6 之犯行，有犯意聯絡及行為分擔，為
    共同正犯。被告2人所為附表編號2之犯行，係以一貸款行為
    同時違背己○○、子○○之委任，係一行為觸犯數罪名，為
    同種想像競合犯，應僅論以背信罪乙罪。被告丁○○所為附
    表編號1至6之背信犯行；被告戊○○所為附表編號1至6之背
    信犯行及前開犯罪事實二部分之詐欺取財犯行，均犯意個別
    ，行為互殊，應予分論併罰。爰審酌被告2 人均無前科，有
    臺灣高等法院被告前案紀錄表在卷可參，素行堪稱良好，被
    告2 人因遭人倒債，背負鉅額債務致以債養債，進而為本件
    犯行，犯罪動機尚非屬惡意，惟其等所為肇致甲○○、己○○、子○○、癸○○、丙○○、丑○○等背負鉅額債務，犯
    罪情節及所生之損害不可謂輕，迄今僅與甲○○達成和解，
    有和解協議書1 紙附卷可稽（本院卷第56頁）及被告丁○○
    國中畢業、被告戊○○高職畢業之智識程度等情狀，分別量
    處如主文所示之刑。被告2 人所為附表編號1至6犯行均係在
    96年4月24 日以前，合於中華民國九十六年罪犯減刑條例之
    減刑要件，各減其刑期二分之一，並就被告丁○○部分定其
    應執行刑；被告戊○○部分與不得減刑之詐欺取財部分合併
    定執行刑如主文所示。被告丁○○未曾因犯罪受有期徒刑以
    上刑之宣告，有臺灣高等法院被告前案紀錄表在卷可憑，係
    屬初犯，雖尚未能徵得被害人己○○、子○○、癸○○、丙○○、丑○○及庚○○等人之原諒，惟審酌其尚育有1子1女
    ，有全戶資料查詢在卷可考（他字596號卷一第7頁）且背負
    龐大之民事債務亟待處理，經此偵、審程序及科刑教訓，應
    能知所警惕而不致再犯，所宣告之刑，以暫不執行為適當，
    爰併予宣告緩刑4 年，以啟自新。至被告戊○○部分，除前
    開犯罪事實一背信部分外，尚犯有犯罪事實二之詐欺取財罪
    ，犯罪情節較重於被告丁○○，迄今尚未能徵得被害人己○○、子○○、癸○○、丙○○、丑○○及庚○○等人之原諒
    ，達成和解，審酌其家人業有被告丁○○得以照顧，認不宜
    予以緩刑，以示警懲。
據上論斷，應依刑事訴訟法第299條第1項前段，刑法第28條、第
342條第1項、339條第1項、第55條、第51條第5款、第74條第1項
第1款，刑法施行法第1條之1第1項、第2 項前段，中華民國九十
六年罪犯減刑條例第2條第1項第3款、第7條、第10條第1 項、第
11 條，判決如主文。
本案經檢察官張立言到庭執行職務。
中    華    民    國    97    年    12    月    30    日
                  刑事第二庭審判長法  官  黃永勝
                                  法  官  鄭貽馨
                                  法  官  楊坤樵
以上正本證明與原本無異。
如不服本判決應於收受送達後十日內向本院提出上訴書狀，並應
敘述具體理由；其未敘述上述理由者，應於上訴期間屆滿後二十
日內向本院補提理由書(均須按他造當事人之人數附繕本)「切勿
逕送上級法院」。
                                  書記官  謝佩欣
中    華    民    國    97    年    12    月    31    日
附錄本案論罪科刑法條全文：
中華民國刑法第339條
意圖為自己或第三人不法之所有，以詐術使人將本人或第三人之
物交付者，處5年以下有期徒刑、拘役或科或併科1千元以下罰金
。
以前項方法得財產上不法之利益或使第三人得之者，亦同。
前二項之未遂犯罰之。
中華民國刑法第342條
為他人處理事務，意圖為自己或第三人不法之利益，或損害本人
之利益，而為違背其任務之行為，致生損害於本人之財產或其他
利益者，處5年以下有期徒刑、拘役或科或併科1千元以下罰金。
前項之未遂犯罰之。
附表：
┌─┬──┬───┬────┬────┬──────────────┐
│編│貸款│車主  │車輛    │貸款公司│      背  信  手  法        │
│號│時間│      │        │        │                            │
├─┼──┼───┼────┼────┼──────────────┤
│ 1│民國│甲○○│車牌號碼│合迪股份│丁○○、戊○○未經甲○○之同│
│  │95年│      │800-AK號│有限公司│意，以大騰公司名義擅自將方金│
│  │11月│      │曳引車、│（以下簡│富之左列車輛，以動產抵押之方│
│  │21日│      │73-GT 號│稱：合迪│式向合迪公司貸款新臺幣（下同│
│  │    │      │半拖車  │公司）  │）321 萬元，匯入大駿公司彰化│
│  │    │      │        │        │銀行宜蘭分行0000000000000 號│
│  │    │      │        │        │帳戶                        │
├─┼──┼───┼────┼────┼──────────────┤
│ 2│96年│己○○│車牌號碼│華開租賃│丁○○、戊○○因不知情之靠行│
│  │03月│      │440-GX號│股份有限│司機黃世欽欲購買車號KS-180號│
│  │22日│      │曳引車  │公司（以│曳引車，惟該車老舊無法貸得相│
│  │    │      │        │下簡稱：│當之額度，遂未經己○○、蔡宜│
│  │    ├───┼────┤華開公司│川之同意，將2 人所有之左列車│
│  │    │子○○│車牌號碼│）      │輛一併列為擔保品，以動產抵押│
│  │    │      │137-HE號│        │之方式向華開公司貸款120 萬元│
│  │    │      │曳引車  │        │，匯入大駿公司彰化銀行宜蘭分│
│  │    │      │        │        │行0000000000000號帳戶       │
├─┼──┼───┼────┼────┼──────────────┤
│ 3│95年│己○○│車牌號碼│合迪公司│丁○○、戊○○因不知情之靠行│
│  │10月│      │2M-59 號│        │司機林志豪欲購買車牌176-AK號│
│  │11日│      │半拖車  │        │曳引車，惟該車老舊無法貸得相│
│  │    │      │        │        │當之款項，遂未經己○○之同意│
│  │    │      │        │        │，以大駿公司名義擅自將己○○│
│  │    │      │        │        │之左列車輛，以動產抵押之方式│
│  │    │      │        │        │向合迪公司貸款90萬元，匯入大│
│  │    │      │        │        │駿公司彰化銀行宜蘭分行420201│
│  │    │      │        │        │0000000號帳戶               │
├─┼──┼───┼────┼────┼──────────────┤
│ 4│96年│癸○○│車牌號碼│大眾國際│丁○○、戊○○未經癸○○之同│
│  │01月│      │799-AK號│租賃股份│意，以大騰公司名義擅自將劉錫│
│  │10日│      │曳引車、│有限公司│棋之左列車輛，以動產抵押之方│
│  │    │      │KV-99 號│（以下簡│式向大眾公司貸款180 萬元，匯│
│  │    │      │半拖車  │稱：大眾│入大駿公司彰化銀行宜蘭分行42│
│  │    │      │        │公司）  │00000000000號帳戶           │
├─┼──┼───┼────┼────┼──────────────┤
│ 5│96年│丙○○│車牌號碼│華開公司│丁○○、戊○○因不知情之靠行│
│  │03月│      │MT-929號│        │司機「文龍」欲購買車牌KW-660│
│  │26日│      │曳引車  │        │、M2-68 號車輛，惟該等車輛老│
│  │    │      │        │        │舊無法貸得相當之款項，遂未經│
│  │    │      │        │        │丙○○之同意，以大駿公司名義│
│  │    │      │        │        │擅自將丙○○之左列車輛，以動│
│  │    │      │        │        │產抵押之方式向華開公司貸款13│
│  │    │      │        │        │3萬2,000元，其中60萬5,453 元│
│  │    │      │        │        │匯入大駿公司彰化銀行宜蘭分行│
│  │    │      │        │        │0000000000000號帳戶         │
├─┼──┼───┼────┼────┼──────────────┤
│ 6│95年│丑○○│車牌號碼│大眾公司│丁○○、戊○○未經丑○○之同│
│  │05月│      │KS-780號│        │意，以大駿公司名義將丑○○之│
│  │16日│      │曳引車  │        │左列車輛，以動產抵押之方式向│
│  │    │      │        │        │大眾公司貸款295萬2,000元，  │
└─┴──┴───┴────┴────┴──────────────┘


司法院資訊處製作；財團法人民間司法改革基金會備份。
